【裁判字號】    92,訴,1249
【裁判日期】    920714
【裁判案由】    違反著作權法
【裁判全文】
臺灣臺中地方法院刑事判決                        九十二年度訴字第一二四九號
    公  訴  人  臺灣臺中地方法院檢察署檢察官
                甲○○
右列被告因違反著作權法案件，經檢察官聲請簡易判決處刑，經本院臺中簡易庭認不
宜以簡易判決處刑而移
如左：
    主  文
本件公訴不受理。
    理  由
一、公訴意旨略以：被告甲○○與馬來西亞籍之被告丙○○（JAN SHING BANG），明
    知不詳姓名男子所有之業經扣案之「紅豆女之戀」ＶＣＤ影音光碟片，係未經著
    作權人新點子音樂有限公司同意而盜拷之光碟片，竟共同基於意圖營利而交付侵
    害著作權之物之常業犯意聯絡，自九十二年二月中旬起，在臺中市○○區○○路
    二五號之八處設攤，由被告甲○○自不詳姓名、年籍之男子處運送上開「紅豆女
    之戀」盜版ＶＣＤ影音光碟片，交由被告丙○○以一套十四片售價新台幣（下同
    ）三百元之價格販賣與不特定人圖利，並以之為常業；迨於同年三月十六日晚間
    九時十分許，為警在上址查獲，並扣得該「紅豆女之戀」盜版光碟片一套十四片
    ，因認被告丙○○、甲○○二人涉犯有著作權法第八十七條第二款、第九十四條
    之以犯明知為侵害著作權之物而意圖營利而交付罪嫌等語。
二、按告訴乃論之罪，告訴人於第一審辯論終結前得撤回其告訴，又告訴經撤回者，
    應諭知不受理之判決，並得不經言詞辯論為之，刑事訴訟法第二百三十八條第一
    項、第三百零三條第三款、第三百零七條，分別定有明文。
三、本件告訴人新點子音樂有限公司告訴被告違反著作權法案件，公訴人聲請簡易判
    決處刑書固認被告甲○○、丙○○二人係犯著作權法第八十七條第二款、第九十
    四條之以明知為侵害著作權之物而意圖營利而交付為常業罪，並以被告甲○○、
    丙○○之自白與告訴代理人乙○○於警訊時之指述相符，加以本案復有扣案之盜
    版「紅豆女」之戀光碟片一套（共計十四片）扣案等語為其論述之依據。惟查：
    被告丙○○於警訊中係表示受僱於一個不知道是不是被告甲○○之人設攤販賣Ｖ
    ＣＤ，一天大約可以收入二、三千元，但是沒有領過工資也不知道何時收攤，均
    以行動電話與被告甲○○聯絡送貨，該等光碟片係由被告甲○○負責補貨約十次
    ，但是不確定被告甲○○是否為老闆，是朋友「小建」（姓名年籍均不詳）叫伊
    去顧攤位等語；嗣於偵訊中則改稱：雖自九十二年中旬開始販賣，但是都是請不
    特定人士送貨過來，被告甲○○有送過一、二次等語；至於被告甲○○則自始至
    終均未曾供承有何常業意圖營利而交付盜版光碟片之犯行，辯稱：伊只是免費幫
    忙一位姓名年籍不詳之賣ＶＣＤ之老闆將扣案物品及手機門號交給被告丙○○一
    、二次等語。則由被告丙○○所述僅可知被告丙○○有受僱於他人販賣盜版光碟
    片約一個月左右之事實，惟其既供稱尚未領得工資，而本件又僅查獲盜版光碟片
    一套，則由被告丙○○坦承之販賣時間非長，且扣案物品數量僅有一套等情以觀
    ，尚難據此認定被告甲○○、丙○○二人係以販賣盜版光碟片為常業，公訴人以
    被告二人係共同常業販賣盜版光碟片，起訴法條顯有未洽，惟仍為同一基礎犯罪
    事實，爰應依法予以變更起訴法條為著作權法第九十三條第三款、八十七條第二
    款之販賣盜版光碟罪。而該經變更之起訴法條，依據著作權法第一百條之規定，
    須告訴乃論。茲據告訴人新點子音樂有限公司於九十二年五月二十九日具狀表示
    撤回告訴，復於本院審理時由告訴代理人乙○○當庭表示欲撤回告訴不願追究被
    告丙○○、甲○○之責任，並提出和解書一份及和解金收訖單據一份附卷可資佐
    憑，依照上開說明，本件爰不經言詞辯論，諭知不受理之判決。
據上論斷，應依刑事訴訟法第四百五十二條、第三百零三條第三款、第三百零七條，
判決如主文。
中      華      民      國      九十二      年      七    月    十四    日
                            臺灣臺中地方法院刑事第七庭
                                        法  官 林學晴
右正本證明與原本無異。
如不服本判決，應於送達後十日內向本院提出上訴狀（須附繕本），上訴於臺灣高等
法院臺中分院。
                                        書記官
中      華      民      國      九十二      年      七    月    十四    日


司法院資訊處製作；財團法人民間司法改革基金會備份。
